# 关于提前开票的问题

提问人：zl10552303 时间：2020-02-28 13:32:17
陈版您好，请教个事，根据公司的行业性质，模具达到量产才能确认收入，公司开发的模具，按照合同客户需支付一部分款项，且本公司需提前开具相应的发票，实际存在本公司已开具发票，当年没有收到款项，于下一年收到款项，开票产生的税金放在应收账款合适么（由于没有开始量产，模具尚未确认收入）？如不合适，放在哪边合适？

回答人：chenyiwei
如果尚未确认收入，则确认应收账款是不合适的，建议列报为其他流动资产，这属于待向客户收取的已缴纳销项税额。